# 会计附注中“现金和现金等价物的构成”表是否包含受限资金？

提问人：ddmmbb 时间：2020-02-21 08:05:23
项目 期末余额 年初余额
一、现金
其中：库存现金
可随时用于支付的银行存款
可随时用于支付的其他货币资金
可用于支付的存放中央银行款项
存放同业款项
拆放同业款项
二、现金等价物
其中：三个月内到期的债券投资
三、期末现金及现金等价物余额
其中：母公司或集团内子公司使用受限制的现金及现金等价物
请教陈版， 1 、上表中是否包含受限的资金？如包含，受限资金应列示在哪项中？ 2 、“ 其中：母公司或集团内子公司使用受限制的现金及现金等价物”指的是受限资金吗（保证金之类的）？

回答人：chenyiwei
1 、现金及现金等价物的构成不含受限资金。
2 、公司或集团内子公司使用受限制的现金和现金等价物，是指持有但不能由公司或集团内其他子公司使用的现金和现金等价物。例如，境外经营的子公司，由于受当地外汇管制或其他立法的限制，其持有的现金和现金等价物，不能由公司或其他子公司正常使用。这种情况不是指一般意义上的受限资金。